臺灣臺中地方法院刑事判決
111年度易字第648號
公  訴  人  臺灣臺中地方檢察署檢察官
被      告  陳虹瑾


上列被告因背信案件，經檢察官提起公訴（111年度偵字第9143
號），本院判決如下：
    主    文
本件公訴不受理。
    理    由
一、公訴意旨略以：被告陳虹瑾為陳正嘉（於106年3月18日死亡
    ）、告訴人陳詹玉琴之二女兒，於民國104年間起，將父母
    陳正嘉、陳詹玉琴2人接往臺中市同住照料期間，受陳正嘉
    、陳詹玉琴2人之委託代為管理帳戶存款，並用供照料陳正
    嘉、陳詹玉琴夫妻及三女兒陳蓉生活費用，為陳正嘉、陳詹
    玉琴處理事務，詎陳虹嘉意圖為自己及第三人不法之利益，
    基於背信犯意，於如附表所示之時日，將陳正嘉、陳詹玉琴
    2人所有如附表所示金額之帳戶存款，先後予以提領並分別
    轉帳匯款入自己名下金融帳戶及其子廖壹演、廖育賢名下金
    融帳戶，而為違背任務之行為，致生損害於陳正嘉、陳詹玉
    琴2人。因認被告涉犯刑法第342條第1項之背信罪嫌等語。
二、按告訴乃論之罪，告訴人於第一審辯論終結前，得撤回其告
    訴；又告訴經撤回者，法院應諭知不受理之判決，並得不經
    言詞辯論為之，刑事訴訟法第238條第1項、第303條第3款及
    第307條分別定有明文。
三、本件被告陳虹瑾因背信案件，經檢察官提起公訴，認被告涉
    犯刑法第342條第1項之背信罪嫌。因被告係告訴人陳詹玉琴
    之女，屬一親等之直系血親，業據告訴人於偵查中陳述明確
    ，並有被告之個人戶籍資料查詢結果1份在卷可稽（本院卷
    第17頁），則本件依刑法第343條準用同法第324條第2項規
    定，須告訴乃論。而被告已與告訴人成立調解，告訴人並具
    狀撤回本件告訴，有本院調解程序筆錄及告訴人請求撤回告
    訴狀各1份在卷可稽（本院卷第213至215頁），揆諸前開說
    明，爰不經言詞辯論，逕為諭知不受理之判決。
據上論斷，依刑事訴訟法第303條第3款、第307條，判決如主文
。
本案經檢察官蔡仲雍提起公訴，檢察官陳僑舫到庭執行職務。
中　　華　　民　　國　　111 　年　　6 　　月　　22　　日
                 刑事第九庭  審判長 法  官  陳培維
　　　　　　　　　                  法  官  彭國能
　　　　　　　　　　　　　　　　　　法  官  鄭永彬 
以上正本證明與原本無異。
如不服本判決應於收受判決後20日內向本院提出上訴書狀，並應
敘述具體理由；其未敘述上訴理由者，應於上訴期間屆滿後20日
內向本院補提理由書（均須按他造當事人之人數附繕本）「切勿
逕送上級法院」。
告訴人或被害人如不服判決，應備理由具狀向檢察官請求上訴，
上訴期間之計算，以檢察官收受判決正本之日起算。
                                    書記官  林奕珍
中　　華　　民　　國　　111 　年　　6 　　月　　22　　日
附表：
編號 提匯款日期 提匯帳戶及金額 存匯帳戶及金額 1 104年7月14日 自陳詹玉琴郵局帳戶現金提款支出170萬元。 於104年7月16日以陳虹瑾名義電匯存入150萬元至陳虹瑾中國信託銀行帳戶。 2 105年9月8日 自陳詹玉琴郵局帳戶提款匯兌支出162萬元。 於105年9月8日以陳虹瑾名義電匯存入162萬至陳虹瑾中國信託銀行帳戶。 3 105年10月6日 自陳詹玉琴郵局帳戶提轉存簿支出50萬元。 於105年10月6日存簿轉存50萬元至陳虹瑾郵局帳戶。 4 105年6月29日 自陳正嘉郵局帳戶提轉匯兌支出150萬元。 於105年6月29日以陳虹瑾名義電匯存入150萬元至陳虹瑾中國信託銀行帳戶。 5 105年8月1日 自陳正嘉郵局帳戶現金提款支出65萬元。 於105年8月1日以存款機現金存入1000元、9萬元、10萬9000元、9萬9000元、9萬元、11萬元、15萬元、1000元至陳虹瑾中國信託銀行帳戶。 6 105年8月4日 自陳正嘉郵局提轉多筆支出900萬元。（該筆900萬款項係暉昌企業股份有限公司購買陳正嘉所有之門牌號碼嘉義市○○○街000巷00號工廠暨坐落嘉義市○○段○000○0號土地，於105年8月2日跨行匯入之款項） ①於105年8月4日以陳虹瑾名義電匯600萬元至陳虹瑾中國信託銀行帳戶。再於同年月8日轉定存50萬元計10筆及轉帳各47萬5000元、47萬5000元至中國信託帳號第000000000000號帳戶。再於105年12月26日解約上開定存轉帳各49萬9183元計9筆至陳虹瑾中國信託銀行帳戶。於108年1月4日解約第10筆定存（帳號000-0000000000號）轉帳存入49萬9242元入陳虹瑾中國信託銀行帳戶。並於105年12月26日又跨行匯入600萬元至陳詹玉琴郵局帳戶，於105年12月27日自陳詹玉琴郵局帳戶現金提款支出100萬元及360元，於106年1月3日以陳詹玉琴名義提轉匯兌支出200萬元至廖育賢中國信託銀行帳戶。②於105年8月4日存簿轉存285萬元至陳虹瑾郵局帳戶。 7 105年11月8日            自陳正嘉郵局帳戶提轉匯兌支出95萬元。 於105年11月8日以陳虹瑾名義電匯存入95萬元至陳虹瑾中國信託銀行帳戶。 8 106年1月3日     自陳正嘉郵局帳戶提轉匯兌支出200萬元。 於106年1月3日以陳正嘉名義電匯存入200萬元至廖壹演中國信託銀行帳戶。 備註 陳詹玉琴：嘉義文化路郵局帳號0000000-0000000號 陳正嘉：嘉義文化路郵局帳號0000000-0000000號 陳虹瑾：臺北北門郵局帳號0000000-0000000號              中國信託商業銀行帳號000000000000號 廖育賢：中國信託商業銀行帳號000000000000號 廖壹演：中國信託商業銀行帳號000000000000號